臺灣宜蘭地方法院裁定
111年度秩字第17號
移送機關    內政部警政署鐵路警察局花蓮分局
被移送人    林志明


上列被移送人因違反社會秩序維護法案件，經移送機關於民國11
1年3月29日以鐵警花分偵字第1110001422號移送書移送審理，本
院裁定如下： 
    主  文
林志明加暴行於人，處罰鍰新臺幣伍仟元。
    事實及理由
一、被移送人林志明於下列時、地有違反社會秩序維護法之行為
    ：
（一）時間：民國111年3月22日14時49分許。
（二）地點：宜蘭縣○○鎮○○路0號之羅東火車站2樓補票房內。
（三）行為：被移送人林志明因不滿被害人張婉瑩於補票時提醒
      其戴口罩，因而心生不滿，徒手拉扯被害人之頭髮，致被
      害人頭部撞擊補票房內門框，以此方式加暴行於人。
二、上開事實，有下列事實證明屬實：
（一）被移送人林志明於警詢時之供述。
（二）被害人張婉瑩於警詢之證述。
（三）醫療財團法人羅許基金會羅東博愛醫院診斷診明書1份。
三、按加暴行於人者，處新臺幣18,000元以下罰鍰，社會秩序維
    護法第87條第1款定有明文；又社會秩序維護法之立法目的
    ，旨在維護公共秩序，確保社會安寧，與刑法保護目的並非
    完全相同，而刑事普通傷害案件，係屬告訴乃論之罪，如未
    經合法告訴或因撤回告訴、和解等原因，致未能追究刑責者
    ，其加暴行於人之違反社會秩序維護法部分，應可援引該法
    第87條第1款予以處罰（司法院81年6月1日司法院第二廳研
    究意見，及臺灣高等法院暨所屬法院95年法律座談會刑事類
    提案第29號研討結果可資參照）。
四、經查，被移送人固辯稱：我僅有推被害人，並未毆打被害人
    等語，惟被害人於警詢時證稱：我因為提醒被移送人戴口罩
    ，被移送人突然情緒不穩並丟擲硬幣，他用腳踢我們車站補
    票房的玻璃，隨即進入補票房內。我要躲他但仍被他抓到頭
    髮，因而被抓去撞門框，我的左額頭遭撞擊，有紅腫跟瘀青
    等語，且依診斷診明書所載被害人係受有「頭部挫傷」之傷
    害，亦與被害人證述其係遭被移送人抓頭髮撞門框等情相符
    ，有醫療財團法人羅許基金會羅東博愛醫院診斷診明書1份
    在卷足憑。又經本院勘驗案發當時之補票房內現場監視器錄
    影光碟結果：「被移送人突然走到玻璃窗前高舉雙手大力拍
    打玻璃窗1下後，就走進補票房內，被害人的頭部出現在畫
    面右下角，應是受到外力介入，頭突然很大力的撞向大門門
    板」；補票房外現場監視器錄影光碟結果則為：「被移送人
    走進補票房內朝被害人方向走去，被害人趕緊掛掉電話，想
    要往外逃走躲開，......一名男性臺鐵員工從畫面左下方衝
    進補票房內，差點與正從門外跑出來的被害人撞到，被害人
    左手摀著額頭、腳步不穩的走出來站在補票房外不遠處」等
    情，有本院勘驗筆錄附卷可參，是被移送人前開辯詞，顯無
    足採。又參諸被害人於警詢時之陳述，固堪認被害人並無提
    出傷害刑事告訴之意思，惟依前所述，被移送人在上址公共
    場所，加暴行於被害人之行為，對公共秩序與社會安寧已造
    成相當程度之危害，被移送人仍應依社會秩序維護法第87條
    第1款論處。
五、本院審酌被移送人係於公共場所內，對於素不相識之被害人
    施暴，暨其行為動機、素行、品行、行為造成之危害，兼衡
    被移送人於警詢中自陳為國中畢業之教育程度、家庭經濟生
    活狀況勉持及否認犯行等一切情狀，裁處如主文所示之處罰
    。
六、依社會秩序維護法第46條第1項、第87條第1款，裁定如主文
    。
中　　華　　民　　國　　111 　年 　　5 　　月　　9　　日
                  簡易庭  法  官  劉芝毓
以上正本證明與原本無異。
如不服本裁定，應於裁定送達後5日內，向本院提出抗告狀。（
應附繕本）
                          書記官　蕭亦倫
中　　華　　民　　國　　111 　年　　5 　　月　　9 　　日
附錄本案處罰法條：
社會秩序維護法第87條
有下列各款行為之一者，處新臺幣一萬八千元以下罰鍰：     
一、加暴行於人者。
二、互相鬥毆者。
三、意圖鬥毆而聚眾者。